臺灣高等法院臺中分院刑事裁定　
111年度聲字第1501號
聲  請  人  
即  被  告  尤俊銘



上列聲請人即被告因違反毒品危害防制條例案件（本院103年度
上訴字第273號），聲請付與卷證影本，本院裁定如下：
    主  文
尤俊銘於預納費用後，准許付與如附表所示刑事卷宗影本(經隱
匿尤俊銘以外之第三人個人資料)，且就所取得之卷宗影本內容
不得散布或為非正當目的之使用，並禁止為訴訟外之利用。
    理  由
一、聲請意旨略以：聲請人即被告尤俊銘（下稱聲請人）為聲請
    再審等訴訟上使用，爰請求准予由聲請人預納費用後，付與
    本院103年度上訴字第273號案件之警卷、偵查卷、第一審及
    第二審全部卷宗影本（含附於卷內之扣案證物照片影本）等
    語。
二、按於民國108年6月19日修正公布、並自同年12月19日起生效
    施行之刑事訴訟法第33條第2項規定，被告於審判中得預納
    費用請求付與卷宗及證物之影本，但卷宗及證物之內容與被
    告被訴事實無關或足以妨害另案之偵查，或涉及當事人或第
    三人之隱私或業務秘密者，法院得限制之。明文賦予被告得
    請求付與卷宗及證物之權利，以利其防禦權及各項訴訟權之
    行使，並於但書針對特別列舉之事由，規定得由法院就閱卷
    範圍及方式為合理之限制。而以整體法律體例及其立法歷史
    沿革觀之，該法文中之「於審判中」應僅係相對於檢察官「
    於偵查中」不公開之原則所為之文字限縮，故實務上為保障
    被告合理使用卷證權利之規範目的，乃就「於審判中」之解
    釋，不應侷限於案件尚在繫屬審理中始得請求付與，雖於判
    決終結後，於被告聲請再審、非常上訴，或因主張維護其法
    律上利益等情形，均得預納費用請求付與卷宗及證物之影本
    。惟依前揭刑事訴訟法第33條第2項但書定有法院得予以限
    制之事由，可知聲請付與卷證影本，法院仍得依法而為審酌
    。
三、本院查：
(一)聲請人因違反毒品危害防制條例案件，經臺灣臺中地方檢察
    署檢察官以102年度偵字第15218號（由臺中市政府警察局太
    平分局以中市警太分偵字第1020018117號報請偵辦）、102
    年度偵字第15358號（因檢察官承辦102年度偵字第6590號簽
    分偵辦）案件提起公訴，經臺灣臺中地方法院以102年度訴
    字第1801號案件審理後，部分為有罪判決、部分為無罪判決
    ，由檢察官及聲請人就第一審判決有罪部分提起上訴後，經
    本院以103年度上訴字第273號審理判決，再由聲請人就其中
    有罪部分提起上訴後，經最高法院於103年7月9日以103年度
    台上字第2300號駁回上訴確定在案等情，有臺灣高等法院被
    告前案紀錄表1份在卷可稽，並經本院調取上開案卷核閱明
    確。
(二)茲聲請人以為聲請再審等訴訟上使用為由，聲請預納費用後
    付與如附表所示本院103年度上訴字第273號案件之警卷、偵
    查、第一審及第二審之全部卷宗影本（含附於卷內之扣案證
    物照片影本），本院為保障聲請人獲悉卷內資訊之權利，爰
    准其所請，且依刑事訴訟法第33條第2項但書之規定，認宜
    隱匿除聲請人以外之第三人個人資料，並限制聲請人就所取
    得經本院准許付與之卷宗影本，不得散布或為非正當目的之
    使用，及禁止為訴訟外之利用。而聲請人前雖曾就本院103
    年度上訴字第273號案件，聲請預納費用後准予付與該案臺
    灣臺中地方檢察署檢察官收受第一審刑事判決之送達回證及
    同署檢察官之上訴書等卷證影本，並經本院以110年度聲字
    第2322號裁定准許後付與上開卷宗影本在案，然刑事訴訟法
    第33條第2項既未限制不得就部分卷宗影本為重複之聲請，
    為保障聲請人行使訴訟權益之目的，故仍准許之（最高法院
    109年度台抗字第784號刑事裁定意旨參照）。另有關案內其
    餘卷宗（例如：最高法院103年台上字第2300號、臺灣臺中
    地方檢察署102年度毒偵字第868號〈此案之被告非為聲請人〉
    、查扣卷及執行卷等），經核並非本件聲請付與卷證影本之
    範圍，本院無須准駁。至有關如何繳納費用部分，核屬司法
    行政應行辦理事項，自將由負責該項業務之相關人員依法辦
    理之，附此說明。
據上論斷，應依刑事訴訟法第220條，裁定如主文。
中　　華　　民　　國　　111 　年　　8 　　月　　23　　日
                  刑事第十二庭  審判長法　官  張國忠
                                      法　官  高文崇
                                      法　官  李雅俐
以上正本證明與原本無異。
如不服本裁定，得於收受送達後5日內向本院提出抗告書狀（須
附繕本）。因疫情而遲誤不變期間，得向法院聲請回復原狀。
                                      書記官  蕭怡綸
　　　　　　　　　
中　　華　　民　　國　　111 　年　　8 　　月　　23　　日
附  表：
1、臺中市政府警察局太平分局中市警太分偵字第1020018117號
   警卷原卷一宗之影本(經隱匿尤俊銘以外之第三人個人資料)
   。
2、臺灣臺中地方檢察署102年度偵字第15218號原卷一宗之影本(
    經隱匿尤俊銘以外之第三人個人資料)。
3、臺灣臺中地方檢察署102年度偵字第6590號（卷壹）影卷一宗
   之影本(經隱匿尤俊銘以外之第三人個人資料)。
4、臺灣臺中地方檢察署102年度偵字第6590號（卷貳）影卷一宗
   之影本(經隱匿尤俊銘以外之第三人個人資料)。　 
5、臺灣臺中地方檢察署102年度偵字第6590號（卷參）影卷一宗
   之影本(經隱匿尤俊銘以外之第三人個人資料)。　 
6、臺灣臺中地方檢察署102年度偵字第15358號原卷一宗之影本(
   經隱匿尤俊銘以外之第三人個人資料)。
7、臺灣臺中地方法院102年度訴字第1801號原卷一宗之影本(經
   隱匿尤俊銘以外之第三人個人資料)。
8、本院103年度上訴字第273號原卷一宗之影本(經隱匿尤俊銘以
   外之第三人個人資料)。